# 请教陈版--内部未实现损益在子公司间转移处理问题

提问人：Bettyqueen 时间：2020-02-20 21:00:40
陈版您好，有一个报表合并问题想请教一下您。之前年度存在分公司向母公司溢价销售一批果树，之前母公司合并时在合并层面会通过每年摊销来抵消果树该年实现的损益。
母分公司合并抵消分录：
借：年初未分配利润
贷：生产性生物资产
借：生产性生物资产累计折旧
贷：年初未分配利润（折旧）
贷：主营业务成本
今年做母分公司合并报表时，上述分录需要跟调。但是今年分公司注销了，母公司将购进的该批果树投资给了另一家合并范围内的子公司，母公司的账上已经没有该批果树了。如果跟调的话会将账面上的生产性生物资产冲减为负数。
请问在母公司合并层面该事项需要怎么做调整分录？需要在集团合并层面做什么调整么？还是当做该损益在分公司注销时已经实现，后期无需再做损益调整？

回答人：chenyiwei
由于标的资产继续保留在合并报表中，原先的内部交易损益并未因为分公司的注销而实现，故应在合并报表层面延续该笔分录。如果投入子公司的作价金额不同于原先该批果树在母公司个别报表层面的账面价值，则两者之间的差额会形成新的内部交易未实现损益，应一并予以抵销处理。